Inventaris van het archief van de NV Handel-Maatschappij voorheen G. Hoppenstedt, (1614) 1892-1976
Nationaal Archief, Den Haag
- DIRECTIE, 3
  - Deelneming in en overname van andere bedrijven, 3.3
    - Akten van overdracht aan Hoppenstedt van de ondernemingen A.F.G. Avis N.V. te Amsterdam, alsmede van diens dochterfirma's Broms en Uhlenbroek N.V., H.H. Roelofs Heyrmans N.V. beide te Amsterdam, en met voorbereidingstukken dienaangaande., 1959-1960; 82; 1 omslag
    - Accountantsrapport aan de direktie van Max Bloch Import en Export N.V. in Amsterdam inzake de jaarstukken over 1958 en 1959., 1959-1960; 83; 2 stukken
    - Stukken betreffende de financiële en afvloeiingsregelingen met directeuren van overgenomen Avis-ondernemingen., 1960-1962; 84; 1 omslag
    - Stukken betreffende de statutenwijziging van A.F.G. Avis N.V. in Administratiemaatschappij PEBE N.V. te Amsterdam., 1961; 85; 1 omslag
    - Stukken betreffende de statutenwijziging van H.H. Roelofs Heyrmans N.V. in Beleggingsmaatschappij GEHA N.V. te Amsterdam., 1961; 86; 1 omslag
    - Stukken betreffende de exploitatie van Avis Kranenburg Verffabrieken en de Avis handelfirma's en de latere verkoop van deze ondernemingen., 1961-1971; 87; 1 omslag
    - Stukken betreffende de statutenwijziging van Broms en Uhlenbroek N.V. in Administratiemaatschappij De Roogans N.V. te Amsterdam., 1962; 88; 1 omslag
    - Accountantsrapport betreffende de waarde van de Avis-belangen per ultimo 1961., 1962; 89; 1 stuk
    - Notulen van de buitengewone vergadering van aandeelhouders van de N.V. Nederlandse Teerfabrieken v/h Gebrs. Verwilligen & Co te Amsterdam., 1963; 90; 1 stuk
    - Stukken betreffende de deelneming in Kranenburg Verf N.V., en de overdracht aan deze vennootschap van de Gooische Verffabriek v/h Van der Velden, Fockens & Co., 1963-1964; 91; 1 omslag
    - Stukken betreffende de statutenwijziging van Kranenburg Verf N.V. in Apeldoorn in Avis-Kranenburg Verf N.V., 1964; 92; 1 omslag
    - Stukken betreffende de samenwerking met de Nederlands-Afghaanse Handelsonderneming in de handel op Afghanistan door middel van de commanditaire vennootschap Hollandia., 1965-1966; 93; 1 deel
    - Stukken betreffende de verkoop door Hoppenstedt van haar aandelen ASIAG Export- und Importgesellschaft aan Budliger Treuhand Co. te Zürich., 1966; 94; 1 omslag
- GEDEPONEERDE BESCHEIDEN VAN OVERGENOMEN BEDRIJVEN, 4
  - A.F.G. Avis N.V.
    - Stukken betreffende de verwerving van onroerende goederen in Zaandam door A.F.G. Avis N.V., met retroacta., 1812-1950; 95; 1 omslag
    - Stukken betreffende de omzetting van de vennootschap onder firma A.F.G. Avis in een naamloze vennootschap; met retroacta., 1932-1938; 96; 1 omslag
    - Register van notulen van vergaderingen van houders van prioriteitsaandelen in A.F.G. Avis N.V., met inliggende (concept) notulen, volmachten, presentielijsten, geleidebrieven en statuten., 1938-1958; 97; 1 omslag
    - Register van notulen van de vergaderingen van commissarissen met directie van A.F.G. Avis N.V. in Amsterdam., 1938-1959; 98; 1 omslag
  - N.V. Teerkoperij Broms en Uhlenbroek
    - Stukken betreffende de bedrijfsuitoefening en eigendomsovergang van de N.V. Teerkoperij Broms en Uhlenbroek en de daarin opgegane N.V. Nederlandse Teerfabrieken v/h Gebrs. Verwilligen & Co., 1734-1959; 99; 1 omslag
    - Stukken betreffende de verkoop van N.V. Nederlandsche Teerfabriek v/h Gebr. Verwilligen & Co. te Amsterdam aan Broms en Uhlenbroek N.V. aldaar en de verwikkelingen daaruit voortgevloeid met de Raad voor het Rechtsherstel., 1946-1958; 100; 1 omslag
  - Kranenburg Verf N.V.
    - Register van notulen van de vergaderingen van houders van aandelen A in Kranenburg Verf N.V. in Groningen, met inliggende statuten en acte van aandelenoverdracht., 1955-1965; 101; 1 omslag
  - H.H. Roelofs Heyrmans N.V.
    - Register van notulen van de vergaderingen van commissarissen van H.H. Roelofs Heyrmans N.V. in Rotterdam., 1938; 102; 1 omslag
      Er is slechts één vergadering genotuleerd.
    - Akte van oprichting van H.H. Roelofs Heyrmans N.V. te Rotterdam, met akte van inbreng door de aandeelhouders, akte van procuratie van de directie op de procuratiehouder, en akte van overdracht aan deze vennootschap door P. van der Ree van zijn op eigen naam en als firma W.G.A. Kragt gedreven handelsonderneming., 1938-1954; 103; 1 omslag
  - Oliefabriek Smit N.V.
    - Akte van oprichting van de Oliefabriek Smit N.V. te Groningen, akte van inbreng door de aandeelhouders, en akte van procuratie van de direktie op de procuratiehouder; met geleidebrief., 1938-1939; 104; 1 omslag
    - Register van notulen van de vergaderingen van aandeelhouders van de Oliefabriek Smit N.V. in Groningen, met inliggende losse (concept) notulen, presentielijsten, geleidebrieven en statuten., 1938-1947; 105; 1 omslag